

Ik ben Daniël dos Ramos een resultaatgerichte full-stack web developer en grafisch ontwerper. Ik heb 3+ jaar ervaring met alle fasen van de ontwikkelingscyclus voor dynamische webprojecten en grafische vormgeving. Goed bekend met talrijke programmeertalen, waaronder HTML5, PHP, NodeJS, ReactJS, JavaScript, jQuery, CSS, Bootstrap, MySQL, PostgreSQL en MongoDB. Verder ben ik iemand die met plezier zijn werk doet en elk project met beide handen aanpakt.

# **Daniël Dos Ramos**

# Werkervaring

03/2017 - 07/2017

Stagiaire – Weblocher

10/2017 - 04/2018

## Juniorsoftware engineer - Pulse Software

Volledig gewerkt aan de backend van de chatbot die veel voorkomende vragen beantwoord.

Gebruikte techniek: C#, Microsoft Bot Framework en Azure Al Bot Service

03/2019 - 07/2019

### Stagiaire (afstudeeropdracht) - N.V. EBS

Als afstudeeropdracht heb ik een intern kassasysteem ontwikkeld dat werkzaamheden vergemakkelijkt, inzichtelijk maakt en medewerkers in staat stelt hier analyses op te doen.

Gebruikte techniek: Yii2 PHP, MySQL, Bootsrap en Vanilla JS

2018 - heden

# Freelance (web)applicatieontwikkelaar en grafisch ontwerper

Hier gericht op de ontwikkeling van websites, webapplicaties en grafische vormgeving.

• Graphic:

Carifta & Jamaican chess tournament banner Denksport centrum (Dalian) banner Kangeroe Community school flyer

Website:

- Portfolio + CMS(MERN Stack) <a href="https://danieldosramos.vercel.app/">https://danieldosramos.vercel.app/</a>
   Schaakvereniging Het Jonge Paard website + CMS
   (MERN Stack) <a href="https://hipchess.vercel.app/">https://hipchess.vercel.app/</a>
- Webapplicatie:

YepiDeh! Therapy chat app (PHP, vanilla JS, MySQL)

01/ 2021 - 07/ 2021

#### PHP Programmeur – Laxani NV

Full-stack ontwikkeling van hun ordermanagement systeem.

02/ 2022 - 04/ 2022

# Remote Application Developer – ReflexSystems (NL) gedetacheerd door Lean up IT N.V.)

Gewerkt aan een log module voor hun ReflexSuite pakket. **Gebruikte techniek**: Servoy

12/ 2021 - 03/ 2023

## IT all-rounder – Leanup IT N.V.

Beheren/ support van websites, video editing en grafische vormgeving. **Gebruikte techniek**: Wordpress, after effects, adobe illustrator, adobe photoshop en tribe CRM

## Phone:

+597 8533815

#### E-Mail:

daniel.dosramos08@gmail.com

## Woonplaats:

Paramaribo, Suriname

## Geboortedatum:

24 augustus 1999

### Nationaliteit:

Surinaamse

# Vaardigheden

- Leergierig
- Complexe probleemoplosser
- Creëren en innoveren
- Met druk en tegenslag omgaan
- Samenwerken en overleggen
- Communication vaardig

#### **Talen**

Nederlands - Vloeiend Engels - Vloeiend Chinees - Redelijk

# **Opleiding**

2011- 2015

#### St. Paschalisschool

Mulo-B diploma behaald in 2015

2015 - 2019

#### Natin-MBO , richting ICT – Medewerker Beheer ICT

MBI diploma behaald in 2017

#### Natin-MBO, richting ICT – Applicatieontwikkeling

MBO diploma behaald in 2019

Bijzonderheden:

Best geslaagde student van de richting

ICT - Applicatieontwikkeling

2020 - 2021

# Capital Normal University (Beijing, China) – Information Security & Chinese Course

In 2020 een studiebeurs van Ambassade Van China gekregen, maar vanwege Covid-19 en andere financiële problemen hebben ze de beurs stopgezet.

# Beheersing van programmeertalen en technieken

- HTML: zeer goedCSS: zeer goed
- Javascript en jQuery: zeer goed
- React: goed
  NextJS: goed
  TypeScript: matig
  Bootstrap: zeer goed
- PHP: zeer goed
  Laravel: goed
  Yii2: goed
  NodeJS: goed
- NodeJS: goed
  ExpressJS: goed
  PostgreSQL: goed
  MySQL: zeer goed
  MongoDB: goed
  C# .NET: matig
- (Kali) Linux beheer: goed
- Docker: basicsUML: goedPython: goedGIT: goed
- Wordpress: zeer goed
- Adobe Photoshop, Illustrator en Lightroom: zeer goed
- Ethical hacking: goedBasic networking: goed
- Servoy: matig
   TribeCRM: goed
   REST API: goed
   Jira SCRUM: goed

# Certificaten

- SafeStart unit 1 5
- CISCO IT Essentials
- SafeStart unit 6 11
- Udemy Complete Web Development Bootcamp
   Full-Stack Web Developer course: HTML, CSS, JavaScript, NodeJS, React, PostgreSQL
- Udemy React => The Complete Guide (incl. React Router & Redux)
  ReactJS from scratch course: React, Hooks, Redux, React Router, Next.js,
  TypeScript
- Udemy Learn Laravel: A Guided Path For Beginners Learn The Essential Concepts of PHP, Laravel, Blade Template Engine, Composer the PHP Dependency Manager, Gates, Policies, Permissions, API URLS, Docker to practice deploying to a Linux server & Setup our VPS as a Git server

# **Overig**

- Rijbewijs categorie B-E
- Volledig gevaccineerd

## Referenties

Mevr. M. Tdlohreg, Richtingscoördinator van NATIN-ICT

Email: mayratdlohreq@outlook.com

Dhr. J. Locher, directeur van Weblocher N.V.

Email: jouke@weblocher.com

Dhr. E. Wakidjan, Afdelingshoofd ICT Business Development van N.V. EBS

Email: Eddy.Wakidjan@ebs.sr

Dhr. J. van der Zijden, Docent NATIN-ICT, Voorzitter Stichting Probitas

**Email:** john@stichtingprobitas.org

Dhr. S. Hollingsworth, Recruitment Manager van Leanup IT N.V.

Email: sergio.hollingsworth@leanup-it.com

## **IT Events**

- Capture The Flag (CTF) 2019 deelnemer - Winnaar

Ik heb samen met mijn groep RexHat deelgenomen aan de eerste Capture The Flag (CTF) event van Suriname en we hebben hierbij gewonnen. Het event gaat om een oefening waarbij IT-professionals en studenten meer over cybersecurity leren, maar dan vanuit het perspectief van een inbreker, een hacker.

#### RexHat winnaar 'Capture The Flag'



- Hackathon fintech 2018 deelnemer - 2e plaats

Ik heb samen met mijn groep ZerOne deelgenomen aan de zesde Telesur-It Core Hackathon event van Suriname en we zijn hierbij op de 2<sup>e</sup> plaats geëindigd. Het event gaat om een oefening waarbij computerprogrammeurs binnen 24 uren een werkende app bouwen voor de financiële sector.



- Hack-O-Topia 2021 deelnemer - 3e plaats

Ik heb samen met mijn groep ZerOne deelgenomen aan de eerste PTC Hack-O-Topia event van Suriname en we zijn hierbij op de 3e plaats geëindigd. Wij hebben een app ontwikkeld genaamd YepiDeh! voor mensen met mentale problemen. Het doel van deze app is om personen met depressie en 'anxiety' online deskundige begeleiding te bieden om noodlottige gevolgen als suïcide te kunnen voorkomen.

